



Pasaje Islas Malvinas N°337 Metán, Salta – Argentina CP: 4440



+54 3876340842



Gonxaraya991@gmail.com



Mi Portfolio

OBJETIVO

Mi objetivo es integrarme dentro de una empresa que me brinde la oportunidad de crecer profesionalmente formando parte de un equipo de desarrollo, en un buen ambiente laboral, colaborativo y dinámico. Estoy comprometido a aportar mi creatividad, experiencia y conocimientos técnicos para contribuir al éxito del equipo y al logro de los objetivos de la organización.

OSCAR GONZALO ARAYA FULLSTACK DEVELOPER

EXPERIENCIA

Septiembre 2023 - Noviembre 2023

Fullstack Developer • programador • Von Haus Lola Mora

El proyecto incluyó la creación de una interfaz de usuario intuitiva, la integración de una base de datos robusta y la implementación de funcionalidades clave para mejorar la visibilidad del negocio en , utilizando tecnologías avanzadas como **React, Node.js** con **Express**, y **MongoDB** como base de datos no relacional.

Mayo 2023 - Octubre 2023

Al Trainer • Fullstack Developer • Scale Al

Participé en el desarrollo y entrenamiento de modelos de inteligencia artificial, realizando pruebas exhaustivas y cargando código en múltiples lenguajes de programación, incluyendo **Java**, **JavaScript**, **Python**, y **C**. Contribuí a la optimización de modelos y algoritmos para mejorar su precisión y eficiencia en diversas aplicaciones.

EDUCACIÓN

Universidad Tecnológica Nacional - 2021 a 2023

Tecnicatura Universitaria en Programación

 Finalicé la carrera con un promedio de 8.5, habiendo aprobado todas las asignaturas. Durante mi formación, adquirí sólidos conocimientos en desarrollo de software, programación orientada a objetos, bases de datos, y tecnologías web.

International English Institute - 2003 a 2008

Diploma superior de capacidad en inglés

HABILIDADES TÉCNICAS

Programación funcional y orientada a objetos, patrones de diseño

Frontend: React, React-Native, Expo, Next Js

Backend: Javascript, Typescript, Node js, Nest js, Python, Flask,

Bases de Datos: MySQL, MongoDB, PostgreSQL

Agile y herramientas: Scrum, Git, Postman, Docker, NginX, Linux.